【裁判字號】    97,重上,266
【裁判日期】    970819
【裁判案由】    返還借款等
【裁判全文】
臺灣高等法院民事判決                 97年度重上字第266號
上  訴  人  甲○○
訴訟代理人  周彥憑律師
上  訴  人  乙○○
上列當事人間請求返還借款等事件，兩造對於中華民國97年4 月
18日臺灣士林地方法院95年度訴字第215號第一審判決各自提起
上訴，本院於97年8月5日言詞辯論終結，判決如下：
    主      文
兩造上訴均駁回。
第二審訴訟費用（除減縮部分外），由兩造各自負擔。
    事實及理由
一按「訴之變更或追加，非經他造同意，不得為之。但第二百五
  十五條第一項第二款至第六款情形，不在此限」，民事訴訟法
  第446條第1項定有明文。本件上訴人甲○○上訴聲明原請求對
  造上訴人乙○○再給付之金額為新臺幣（下同）5,940,250元
  本息，嗣減縮為5,924,000元本息（本院卷第13、55、61頁）
  ，合於同法第255條第1項第3款「減縮應受判決事項之聲明者
  」之規定。
二上訴人甲○○起訴主張：對造上訴人乙○○於民國86年間，陸
  續簽發如附表一、二所示之支票九紙（下合稱系爭支票）、附
  表三所示之本票二紙（下稱系爭本票）以為清償或擔保向伊借
  款，總計借款金額9,018,250元（下合稱系爭借款），約定月
  息1.5％，均未約定清償期。乙○○於系爭借款到期後，多次
  請求緩期清償，伊勉為同意，然迄94年間，經伊催討未獲置理
  。爰依消費借貸之法律關係，求為命乙○○給付9,018,250元
  ，及其中3,094,250元自起訴狀繕本送達翌日起，另5,924,000
  元自民事準備書(一)狀送達翌日起，均加計法定遲延利息之判決
  （原審卷第272、275頁，按此部分原判決誤載為均自起訴狀繕
  本送達翌日起加計法定遲延利息）。
  上訴人乙○○則以：伊雖曾開立附表一支票，委由對造代向其
  友人調借現金，然伊未收受附表一支票借款，又附表一支票所
  載金額，有部分為約定利息，非全為本金，對造就該支票借款
  利息部分之請求權業已罹於時效而消滅。伊未向對造借用附表
  二支票、附表三本票借款，附表二支票乃伊於對造住處或營業
  處所遺失，為其拾得侵占入己，其不得向伊請求清償借款。伊
  曾交付系爭珠寶予對造，其中反證四珠寶作為附表一支票借款
  擔保之用（下稱擔保契約）、反證一至三之珠寶則委由其出賣
  （下稱委任契約）。對造既請求伊返還附表一支票借款，伊得
  依擔保契約請求其返還反證四珠寶之擔保物；又伊已終止委任
  契約，自得請求其返還反證一至三珠寶，對造業將系爭珠寶擅
  自處分，無法返還，伊得依給付不能之規定，請求其賠償系爭
  珠寶之價額6,310,250元；縱委任契約未終止，然對造將反證
  一至三珠寶出賣他人，伊亦得依委任契約關係，請求其交付賣
  得之價金，爰以上開金額為抵銷云云，資為抗辯。
  並反訴主張：伊於85-86年間，交付對造反證四珠寶，以為借
  款擔保，並將反證一至三珠寶交付其，委由其出賣，系爭珠寶
  價值6,310,250元，經其簽立收據交伊收執。嗣伊曾就系爭珠
  寶請求對造返還，惟其否認執有系爭珠寶，顯見其已將系爭珠
  寶處分無法返還而陷於給付不能，已侵害伊之所有權。伊就反
  證四珠寶得依侵權行為之規定、就反證一至三珠寶得依系爭委
  任契約之約定，請求對造賠償反證四珠寶之價額、反證一至三
  珠寶之賣得價金或相當於交付時價額之賠償等。爰依上開規定
  、約定，求為命對造給付6,310,250元，及自反訴起訴狀繕本
  送達翌日起加計法定遲延利息之判決。
  甲○○對乙○○之反訴則以：伊未簽發附表四反證一至三之珠
  寶收據（下稱系爭收據，分稱反證一至四收據），未自其收受
  如附表四所示珠寶（下合稱系爭珠寶，分稱反證一至四珠寶）
  ，且未與對造合意成立其所稱之擔保契約、委任契約等語，資
  為抗辯。
二原審命乙○○給付3,078,000元，及自95年4月22日起至清償日
  止，按週年利率5％計算之利息，駁回甲○○其餘5,940,250元
  本息之請求，甲○○提起一部上訴，聲明：
  (一)原判決關於駁回甲○○後開第二項之訴部分，及該部分假執
    行之聲請廢棄。
  (二)上廢棄部分，乙○○應再給付甲○○5,924,000元，及自96
    年1月19日起至清償日止，按年息5％計算之利息。
  (三)願供擔保請准宣告假執行。
  乙○○對甲○○之上訴，聲明：上訴駁回。
  並就原審敗訴部分，提起上訴，聲明：
  (一)原判決關於命乙○○給付及其利息、假執行部分，暨駁回乙
    ○○之訴及其假執行聲請部分，均廢棄。
  (二)上廢棄部分：
    1.甲○○在第一審之訴及其假執行之聲請均駁回。
    2.甲○○應給付乙○○6,310,250元，及自95年11月8日起至
      清償日止，按年息5％計算之利息。
  (三)願供擔保，請准宣告假執行。
  甲○○對乙○○之上訴則聲明：
  (一)上訴駁回。
  (二)如受不利判決，願供擔保請准宣告免為假執行。
  （甲○○就原審敗訴部分其中16,250元，因減縮聲明而敗訴確
  定）。
三甲○○主張前揭事實，提出附表一、二支票9紙、退票理由單7
  紙、附表三本票2紙為證〔臺灣臺北地方法院卷（下稱北院卷
  ）第9-16頁、原審卷第169-176頁〕。兩造就：(一)乙○○曾簽
  發總金額為3,094,250元之附表一支票交付甲○○，甲○○於
  附表一提示日提示，分別以存款不足、終止契約結清等理由退
  票；(二)乙○○曾簽發總金額為4,898,000元之附表二支票，由
  甲○○執有，其中附表二編號3-4支票，經甲○○提示，均以
  存款不足、終止契約結清等理由退票，另附表二編號1-2支票
  未經甲○○提示；(三)甲○○執有乙○○簽發總金額為1,026,00
  0元之附表三本票；(四)乙○○自86年間起與甲○○有借款往來
  關係。附表一支票部分係乙○○向甲○○借款所簽發、部分係
  委由甲○○向他人調現所簽發，又兩造就附表一支票借款約定
  利息、金額部分係約定之借款利息、部分係借款本金；(五)乙○
  ○於85年間，曾交付系爭珠寶以外之珠寶、首飾等予甲○○（
  下稱不爭執珠寶），部分係委託買賣；(六)附表一編號4、5支票
  發票日之更改均為乙○○所為，附表一支票發票人欄乙○○印
  文均為真正，且均為乙○○所蓋用、附表一編號4支票日期更
  改處之印文亦為真正、附表一編號5支票，日期更改處右方印
  文為真正；(七)乙○○現執有反證一至四珠寶收據；(八)原審上海
  商業儲蓄銀行之開戶文件甲○○簽名，為甲○○所為；(九)原審
  卷第235頁合作金庫帳戶之印鑑卡上謝珮穎之簽名、第238頁臺
  灣中小企業銀行建成分行之開戶申請書上乙○○之簽名，均為
  乙○○親自簽名而屬真正；(十)乙○○原名乙○○，嗣更名為謝
  珮穎，又改回乙○○；(十一)兩造間借款之往來，均未約定清償期
  等事實不爭執。
四甲○○主張乙○○簽發如附表一支票向其借款一節，提出附表
  一所示支票、退票理由單等件為證。
  (一)按「當事人主張之事實，經他造於準備書狀內或言詞辯論時
    或在受命法官、受託法官前自認者，無庸舉證……自認之撤
    銷，除別有規定外，以自認人能證明與事實不符或經他造同
    意者，始得為之」，民事訴訟法第279條第1項、第3項定有
    明文。經查，乙○○於原審95年6月14日準備程序自認：「
    〔提示本院卷（按應指北院卷）第9至13頁（按即附表一支
    票）這些支票當時是否因借款而簽發？〕不全部是」、「（
    哪幾張是因為會錢而開的票？）忘記了」、「除了借貸關係
    外，還基於其他什麼原因才簽發票據？）有時是請原告（甲
    ○○）幫我調現」、「（尚有何其他原因？）沒有」、「（
    發票後是否都拿到錢？）有」、「（票據上所示金額都拿到
    了？）是」等語（原審卷第50-51頁）。顯然甲○○所主張
    附表一支票之原因關係為附表一支票借款、借款金額即為附
    表一支票借款總金額，且乙○○已收受借款金額之事實，已
    經乙○○自認，甲○○就該等事實，無庸負舉證責任，乙○
    ○辯稱甲○○應負舉證責任云云（原審卷第52頁），自無可
    採。
  (二)乙○○另辯稱附表一支票票面金額非全部為本息，有部分係
    利息，惟就附表一支票總額內究含若干利息，則稱：「我還
    要去找或請原告（甲○○）提供」、「本金及利息金錢數額
    我不清楚」、「時間太久，無法查明」云云（原審卷第25、
    66、74頁），而甲○○僅自認附表一編號1、5支票借款之金
    額依序為380,000元、1,290,000元，利息依序為3,120元、
    13,130元，故票面金額依序載383,120元、1,303,130元等語
    ，有其陳述補充狀在卷可憑（原審卷第61-62頁），合計附
    表一支票總額3,094,250元，扣除上揭利息16,250元（3,120
    +13,130＝16,250），乙○○借款之本金為3,078,000元（
    3,094,250-16,250＝3,078,000）。除上開16,250元利息外
    ，乙○○雖又辯稱調現部分未借到錢、借得之本金非附表一
    本票總額等云云，然未舉證證明其上開自認與事實不符，遑
    論乙○○未撤銷上開自認，況其所陳：「票面金額有含利息
    在內，利息原告（甲○○）有開收據」云云（原審卷第52頁
    ），亦迄未提出相關利息收據以實其說，其嗣後所為辯解自
    無可採。
  (三)乙○○又辯稱其就附表一支票借款已為部分清償云云。按「
    請求履行債務之訴，原告就其所主張債權發生原因之事實，
    固有舉證之責任，若被告自認此項事實而主張該債權已因清
    償而消滅，則清償之事實，應由被告負舉證之責任，此觀民
    事訴訟法第二百七十七條之規定自明」（最高法院28年上字
    第1920號判例參照），則乙○○應就其已清償之事實舉證以
    實其說。其雖提出匯款單為證（原審第302-308頁），然該
    等匯款單，僅記載乙○○曾多次透過萬通商業銀行等金融機
    構，匯出自60,000元至290,000元不等數額之款項予甲○○
    本人或配偶林素雲（見本院卷第65頁之戶籍謄本），不能證
    明匯款之原因即為乙○○所稱之清償。況兩造於85年間尚有
    委託買賣珠寶等交易往來，為兩造所不爭，則該等匯款單，
    亦有可能係兩造珠寶交易之交付價金款項，且衡諸常情，苟
    乙○○所稱屬實，其於甲○○起訴請求返還借款之初，第一
    次95年5月10日準備程序到場時當即提出已為清償之抗辯，
    然其迄97年3月25日言詞辯論狀方提出該等匯款單，核與常
    情有違；此外，乙○○就上開匯款單之匯款原因，亦未能提
    出其他證據以資證明係供清償附表一支票借款，其上開辯解
    ，即無可採。
  (四)以上，甲○○主張乙○○向其借用附表一支票借款，本金為
    3,078,000元，其已將該等款項交付予乙○○之事實，堪認
    為實在，其據以請求乙○○返還3,078,000元，於法有據。
五甲○○另主張乙○○簽發附表二支票、附表三本票向其借款云
  云，為乙○○所否認。
  (一)按票據為無因證券，票據債權人就其取得票據之原因，固不
    負證明之責任，惟執票人如主張票據係發票人向其借款而簽
    發交付，而發票人抗辯未收受借款，消費借貸並未成立，則
    就借款已交付之事實，自應由執票人負舉證責任（最高法院
    87年台上字第1943號判決參照），則甲○○就已交付借款、
    與乙○○間消費借貸關係有效成立之積極事實，應負舉證責
    任，其僅以現執有附表二支票、附表三本票之事實，主張兩
    造間附表二支票借款、附表三本票借款存在云云，尚無可取
    。甲○○另以乙○○於原審95年6月14日準備程序之陳述，
    為其有利證據之認定云云，然乙○○於原審95年6月14日準
    備程序所為之陳述，僅係針對附表一支票所為，此觀斯時甲
    ○○僅提出附表一支票、退票理由單附於北院卷第9-16頁，
    至附表二支票、附表三本票，乃遲至96年1月25日準備書狀
    (一)為訴之擴張時方提出（原審卷第163-176頁），顯然乙○
    ○於95年6月14日準備程序自認向甲○○借款，並收受款項
    等限於附表一支票借款，不包括附表二支票、附表三本票借
    款，其自認之效力自不及於附表二支票、附表三本票借款，
    甲○○上開主張自無可取。
  (二)甲○○雖於本院提出其配偶林素雲之存摺影本為證（本院卷
    第31-42頁），然該存摺內頁所載各款項之支出、存入暨代
    收票據明細表等，均無由證明其已將附表二支票、附表三本
    票借款之款項交付與乙○○，尤以代收票據明細所載票據號
    碼BK015561與附表一、二、三之票號均不同。甲○○再提出
    84年6月9日匯款予佩萱珠寶設計有限公司（下稱佩萱公司）
    280萬元之匯款單、林素雲提領280萬元之提款單，證明乙○
    ○原於84年間持票面金額為280萬元、20萬元支票二紙向甲
    ○○借款，屆期以附表二編號4之面額300萬元支票一紙換回
    上開二紙支票，上開匯款單足以證明甲○○確於84年6月9日
    匯出280萬元至乙○○經營之佩萱公司云云，並提出匯款單
    、提款單為證（本院卷第51-53頁）。姑不論提款單之存戶
    係甲○○之配偶林素雲，所載280萬元亦確自林素雲上開存
    摺內提出，有戶籍謄本、存摺、提款單等可參（本院卷第31
    、37、53、65頁），乙○○且自認佩萱公司為其所經營等語
    （本院卷第55頁背面）。然依甲○○起訴及為擴張之訴時之
    陳述，係主張乙○○向甲○○借款，並交付附表一、附表二
    支票、附表三本票以供還款之用等語，顯然依甲○○所稱，
    乙○○係簽發附表二編號4之支票向甲○○借款300萬元，與
    於本院所稱係簽發280萬元、20萬元支票借款云云不同，又
    苟如甲○○所稱乙○○係簽發280萬元、20萬元支票借款，
    該二筆款項必係同時匯出，惟其僅提出280萬元之匯款資料
    ，就20萬元之款項交付或匯出資料隻字未提，亦與常情不符
    ；再觀諸附表二編號4支票所載發票日，原塗銷之「88」年
    、「89」年字樣清晰可見，有該紙支票影本在卷可按（原審
    卷第173頁），參酌甲○○陳述：「……並由被告（乙○○
    ）提供支票以供還款之用；惟每屆各該票載發票日時，被告
    （乙○○）均央求原告（甲○○）緩期清償，原告（甲○○
    ）同意其所請，並由被告（乙○○）於原支票上更改發票日
    及親自蓋章或簽名；然於第二次屆票載發票日時，被告（乙
    ○○）又重施故計央求原告（甲○○）緩期清償……」云云
    （北院卷第4頁），顯見依甲○○所稱，附表二編號4支票借
    款發生於88年1月7日，仍與其於本院主張其於84年6月9日匯
    出280萬元至乙○○經營之佩萱公司一節不符。況兩造前有
    委託買賣珠寶等交易往來，為兩造所不爭，則上開匯款單，
    亦有可能係兩造珠寶交易之交付價金款項，尚不得以甲○○
    之配偶林素雲於84年6月9日匯款280萬元至乙○○經營之佩
    萱公司，遽認甲○○已交付280萬元借款予乙○○而成立該
    部分之消費借貸，上開存摺、匯款單、提款單均難作為有利
    於甲○○認定之依據。
  (三)此外，甲○○未提出其他證據足資證明其與乙○○就附表二
    支票借款、附表三本票借款成立消費借款契約，並已交付該
    等款項予乙○○，甲○○主張乙○○積欠附表二支票借款、
    附表三本票借款云云，自屬無據，其進而請求乙○○給付該
    等借款，不應准許。
六乙○○積欠甲○○之借款金額為3,078,000元，有如上述，乙
  ○○另辯稱其交付價值總額6,310,250元之系爭珠寶予甲○○
  ，其中反證一至反證三珠寶為委託出賣、反證四珠寶為附表一
  支票借款擔保之用，其得依委任、侵權行為等法律關係，請求
  甲○○賠償6,310,250元，並與甲○○請求之金額主張抵銷云
  云。
  (一)按「當事人主張於己有利之事實者，就其事實有舉證之責任
    」，民事訴訟法第277條前段定有明文，乙○○自應就其交
    付系爭珠寶予甲○○或為委託出賣或作為借款擔保之事實，
    舉證以實其說。其雖提出系爭收據為證（原審卷第125-128
    頁），然反證一至三收據上載：「茲收到玉懷古手鐲乙只。
    甲○○85.9.30.換300,000（支）」、「茲收到上面玖件物
    品. 甲○○85.9.12＝5,360,250元」、「男玉戒乙只18K、
    換300,000現金86.2.28甲○○86.2.28.」云云，依反證一、
    三紙收據所載：「收到玉懷古手鐲……換300,000（支）」
    、「男玉戒乙只18k、換300,000.現金……」之文義解釋，
    係乙○○交付玉懷古手鐲、男玉戒予甲○○換回30萬元之支
    票或現金，前者係乙○○曾以面額30萬元之支票向甲○○借
    款，屆期乙○○未以現金清償，而以交付玉懷古手鐲抵償，
    故換回30萬元之支票；後者則係乙○○逕以男玉戒一只交付
    予甲○○，換得現金30萬元，均無由證明乙○○交付該等珠
    寶係委由甲○○出售而成立委任契約，否則，焉有乙○○委
    由甲○○出售珠寶，於交付珠寶之同時，又由甲○○交付30
    萬元之支票或現金之理。另第二紙載「茲收到上面玖件物品
    。甲○○85.9.12＝5,360,250元」亦僅能證明甲○○曾收受
    反證二珠寶，仍不能證明乙○○交付珠寶係委由甲○○出售
    而成立委任契約，則乙○○辯稱甲○○應將反證一至反證三
    珠寶以價值總額5,960,250元出賣，並依系爭委任契約將賣
    得價金交付乙○○，其以之主張抵銷系爭借款云云，自無足
    取。
  (二)乙○○另辯稱甲○○曾自認收受系爭珠寶，且不爭執兩造以
    系爭反證一至反證三珠寶成立系爭委任契約云云。然查，乙
    ○○於原審於95年10月27日提起反訴時，主張：「反訴原告
    （乙○○）……交付價值六百三十一萬二百五十元之珠寶共
    12件（按即指系爭珠寶）予反訴被告（甲○○）為擔保……
    」云云（原審卷第123頁），甲○○於95年11月7日提出反訴
    答辯狀（原審第134頁以下），載：「……反訴原告（乙○
    ○）雖提出反證1至4收據為證，惟反訴原告（乙○○）未詳
    加勾稽反證1至4號究係用以擔保何張支票借款？故待反訴原
    告（乙○○）說明後，反訴被告（甲○○）再進一步表示意
    見」等語（原審卷第135頁）。顯然甲○○就乙○○反訴主
    張交付系爭珠寶之原因，已不表認同，且抗辯應由乙○○負
    舉證責任，甲○○進而於書狀詳列反證一至四收據之記載，
    如何與乙○○反訴主張供借款擔保等情不符，並於原審95年
    1月27日準備程序陳述：「（反證一到反證四上面簽名是不
    是你簽的？）……反證一到反證四時間太久忘記了」、「（
    有無收過被告（乙○○）交付之珠寶並在類似之單據上簽名
    ？）很少，記不清楚」、「（很少到底是有還是沒有？）有
    簽過但很少簽」、「（當時簽收時，所收的珠寶是哪些？）
    不記得了」、「（所以你是收過很多次珠寶，但很少在簽單
    據？）是有幾次被告（乙○○）交給我珠寶委託我問人有無
    要收購？」云云（原審卷第141頁），顯見甲○○並未明確
    自認收受系爭珠寶、系爭收據形式上之真正，亦未就此等事
    實不爭執；其再陳述：「原告訴訟代理人：如果反證一到反
    證四之形式上證明為真正，承認兩造間就此等珠寶有委任契
    約存在，有目的在委託原告（甲○○）代銷這批珠寶」、「
    原告：如果鑑定反證一到反證四之形式上證明為真正，我承
    認兩造間有委任契約」等語（原審卷第141、142頁），堪認
    甲○○認兩造間委任契約之成立係以系爭收據真正為前提，
    非自認兩造間就反證一至三珠寶成立委任契約，亦非就兩造
    間就此成立委任契約之事實不爭執，觀諸甲○○於其後之準
    備程序至言詞辯論期日，均反覆為同一「沒有簽反證一到四
    （收據）」之抗辯等情，甲○○未就其收受反證一至三珠寶
    ，兩造間就該等珠寶成立系爭委任契約一節為自認或不爭執
    ，自無民事訴訟法第279條第1項「當事人主張之事實，經他
    造於準備書狀內或言詞辯論時或在受命法官、受託法官前自
    認者，無庸舉證」、同法第280條第1項前段「當事人對於他
    造主張之事實，於言詞辯論時不爭執者，視同自認」之情形
    ，乙○○辯稱甲○○已就上開事實自認或不爭執云云，尚無
    可取。
  (三)乙○○既不能證明兩造就反證一至三珠寶成立委任契約，則
    其辯稱甲○○應將出售該等珠寶之價額5,960,250元返還乙
    ○○，退步言，其已終止委任契約，甲○○應將該等珠寶返
    還，因不能返還，亦應賠償上開款項，並以之與系爭借款抵
    銷云云，即無可採。
  (四)另反證四收據載：「茲收到黃鑽戒乙只，18K，值NT350,000
    之甲○○86.11.20.30萬支票未收回」云云，不能證明兩造
    就此成立系爭擔保契約，觀諸甲○○一再主張：縱乙○○曾
    交付系爭珠寶，亦僅係因兩造尚有除系爭借款以外之其他金
    錢往來，乙○○為抵償債務而交付等語，反證四珠寶亦有可
    能充作兩造間其他金錢往來清償之用，非當為乙○○交付甲
    ○○供附表一支票借款擔保之用。苟如乙○○所稱反證四珠
    寶係供附表一支票借款擔保之用，然依上開「30萬支票未收
    回」之記載，顯然乙○○於交付反證四珠寶時，甲○○本應
    交還一紙30萬元之支票，惟於供擔保之用時，甲○○除收受
    擔保外，當繼續執有借款支票，以為屆期提示清償之用，應
    無於借款未清償之前，負有先行返還30萬元借款支票之義務
    ？則乙○○徒以反證四收據，辯稱兩造間就反證四珠寶成立
    系爭擔保契約云云，自無可採，乙○○進而以甲○○違反系
    爭擔保契約，並依侵權行為損害賠償之規定，請求甲○○賠
    償反證四珠寶價額35萬元，並以之為抵銷，即無可取。
  (五)以上，乙○○為抵銷之主張，均無可採，甲○○主張乙○○
    應返還借款3,078,000元，於法有據，應予准許。
七乙○○反訴主張其於85-86年間，交付甲○○反證四珠寶，以
  為借款擔保，並將反證一至三珠寶交付甲○○，委由其出賣，
  系爭珠寶價值6,310,250元，嗣乙○○就系爭珠寶請求甲○○
  返還，甲○○否認執有系爭珠寶，顯見已將系爭珠寶處分無法
  返還而陷於給付不能，已侵害乙○○之所有權。其就反證四珠
  寶得依侵權行為之規定、就反證一至三珠寶得依系爭委任契約
  之約定，請求甲○○賠償反證四珠寶之價額、反證一至三珠寶
  之賣得價金或相當於交付時價額之賠償等，合計甲○○應返還
  6,310,250元云云。然乙○○就反證一至三珠寶與甲○○成立
  系爭委任契約、就反證四珠寶成立擔保契約等情，均未能舉證
  以實其說，有如上述，則乙○○依系爭委任契約、侵權行為之
  法律關係，請求甲○○給付上開款項，於法無據，不應准許。
八綜上所述，甲○○依消費借貸之法律關係，請求乙○○給付甲
  ○○3,078,000元，及自起訴狀繕本送達翌日即95年4月22日（
  原審卷第23頁，乙○○收受起訴狀繕本日期為95年4月21日）
  起至清償日止，按年息5％計算之利息，於法有據，應予准許
  ，其逾此範圍之請求，於法無據，應予駁回，其敗訴部分假執
  行之聲請已失所依據，應併予駁回。乙○○依侵權行為、系爭
  委任契約之法律關係，反訴請求甲○○給付6,310,250元，及
  自反訴起訴狀繕本送達翌日起至清償日止，按年息5％計算之
  利息，於法無據，應予駁回，其假執行之聲請亦失所依據，應
  併予駁回。原審上開為甲○○敗訴之判決（除減縮部分外），
  並駁回其假執行之聲請，核無不合。甲○○上訴意旨指摘原判
  決此部分不當，求予廢棄改判，為無理由，應予駁回。原審命
  乙○○給付本息部分，並依兩造之聲請，酌定相當擔保金為假
  執行、免為假執行之諭知；另駁回乙○○反訴之請求，並駁回
  其假執行之聲請，均核無不合；乙○○上訴意旨指摘原判決此
  部分不當，求予廢棄改判，為無理由，應予駁回。
九本件因事證已臻明確，兩造其餘攻擊、防禦方法及所為之立證
  ，經審酌後認與判決之結果不生若何影響，無庸再逐一予以論
  列，合併敘明。
據上論結，本件兩造之上訴均為無理由，依民事訴訟法第449條
第1項、第78條，判決如主文。
中    華    民    國    97    年    8     月    19    日
                    民事第十六庭
                        審判長法  官 沈方維
                              法  官 王淇梓
                              法  官 湯美玉
正本係照原本作成。
如不服本判決，應於收受送達後20日內向本院提出上訴書狀，其
未表明上訴理由者，應於提出上訴後20日內向本院補提理由書狀
（均須按他造當事人之人數附繕本）上訴時應提出委任律師或具
有律師資格之人之委任狀；委任有律師資格者，另應附具律師資
格證書及釋明委任人與受任人有民事訴訟法第466條之1第1項但
書或第2項（詳附註）所定關係之釋明文書影本。
中    華    民    國    97    年    8     月    20    日
                              書記官 蕭進忠
附註：
民事訴訟法第466條之1（第1項、第2項）：
對於第二審判決上訴，上訴人應委任律師為訴訟代理人。但上訴
人或其他法定代理人具有律師資格者，不在此限。
上訴人之配偶、三親等內之血親、二親等內之姻親，或上訴人為
法人、中央或地方機關時，其所屬專任人員具有律師資格並經法
院認為適當者，亦得為第三審訴訟代理人。


司法院資訊處製作；財團法人民間司法改革基金會備份。
